# 非同一控制下被收购标的存在资产减值的处理

提问人：莫非_HH 时间：2020-06-21 09:15:00
请教陈老师！A公司以非同控方式收购B公司100%股权，在收购日之前，发现B公司的固定资产存在较大金额的减值。目前我们正在做合并日的集团合并报表，正常情况下，应该在合并日或合并日之前的时点，先在B公司单家报表中计提资产减值，再出集团合并报表。
但是想问下，是否可以不在B公司单家报表中计提资产减值，仅在集团合并层面为B公司计提资产减值？这样处理的话，既不会影响B公司单家报表的延续性，也能在集团合并报表中反映B公司的资产减值。

回答人：chenyiwei
购买方合并报表层面是以购买日公允价值为基础对被收购方各项可辨认资产、负债进行初始计量和后续计量的。因此，被购买方在购买日之前计提的资产减值不会在合并报表层面体现出来。
但是，被购买方自身是一个独立会计主体，其自己也需要编制财务报表。因此，在被购买方的个别报表层面仍需对已有明显减值迹象的资产进行减值测试和计提减值准备。并且，由于减值测试中的可收回金额不同于公允价值，因此即使子公司的资产在计提减值后，其在购买日的账面价值也很可能仍然不同于该日公允价值。